臺灣高等法院交通事件裁定　　　　　　 94年度交抗字第361號
抗　告　人
即受處分人　甲○
上列抗告人因違反道路交通管理處罰條例案件，不服臺灣臺北地
方法院，中華民國94年5月4日所為裁定（94年度交聲字第200號
），提起抗告，本院裁定如下：
    主  文
抗告駁回。
    理  由
一、按道路，係指公路、街道、巷衖、廣場、騎樓、走廊或其他
    供公眾通行之地方，道路交通管理處罰條例第3條第1款定有
    明文；任何人不得利用道路堆積、放置或拋擲足以妨礙交通
    之物品，道路交通安全規則第140條第1款亦有明文。在道路
    堆積、放置或拋擲足以妨礙交通之物者，除責令行為人即時
    停止並消除障礙外，處行為人或其雇主新臺幣（下同）1200
    元以上2400元以下罰鍰，道路交通管理處罰條例第82條第1
    項第1款規定甚明。
二、本件原裁定以異議人即受處分人甲○於民國93年8月4日10時
    許，在臺北市○○街176號前之攤位，放置大型雨傘及雜物
    ，為臺北市政府警察局信義分局（下稱信義分局）三張犁派
    出所依違反道路交通管理處罰條例第82條第1項第1款規定之
    行為逕行掣單舉發。嗣受處分人於舉發通知單上所載之應到
    案日期前申訴，經原處分機關調查後，仍認受處分人違規明
    確，於94年1月18日裁處受處分人2400元之罰鍰。異議人抗
    辯異議人領有合法攤販證而於該舉發地點設攤販賣生鮮肉類
    ，為避免太陽照射致肉品不新鮮，必須撐大型雨傘遮陽，其
    所有之攤架及雨傘都放在路旁，不會妨礙路邊停車，更沒有
    妨礙交通云云，經查，異議人於前揭時、地放置大型雨傘雜
    物占用道路妨礙交通之事實，有臺北市政府警察局舉發違反
    道路交通管理事件ACV170593號通知單及信義分局94年2月16
    日北市警信分交字第0943043200號函影本在卷可稽，且經證
    人即現場告發員警談定志到庭結證屬實。異議人雖辯稱其所
    有之攤架及雨傘都放在路旁，並不會妨礙路邊停車，更沒有
    妨礙交通云云，惟證人談定志證稱異議人之攤架是設置於騎
    樓與馬路之交介處，攤架前以一基座固定放置一支大型雨傘
    ，該支大雨傘有撐開，已經占用道路，並影響大型車之通行
    安全等語，且依異議人自行提出之攤販設置照片觀之（見原
    審卷17頁中間相片），異議人之攤架位置雖仍屬騎樓範圍而
    未占用道路，惟異議人於攤架前設置大型雨傘，該大型雨傘
    張開涵蓋之範圍已占用道路，已足認異議人之行為違反前揭
    規定。至異議人另以領有合法攤販證販賣肉品，需撐開大型
    雨傘遮陽云云為辯，惟攤販設置是否合法及是否需使用雨傘
    遮陽乙節，與本件在道路堆積雜物應受處罰本分屬二事，異
    議人之行為自不能因其為合法攤販有使用雨傘之必要而免罰
    ，其辯自不足採，而駁回抗告人於原審之異議。
三、抗告意旨略以：（一）員警談定志證稱伊之大型雨傘之基座
    不會影響行人行走，伊所提供之照片亦可證明，故雨傘撐開
    並未有占用道路而影響大型車、公共汽車之往來通行，伊營
    業地點即吳興街在數十年前並無大型車與公共汽車通行。（
    二）由卷附照片中可看出伊所撐開之雨傘比隔壁鄰居賣魚
    之雨棚更裡面、合法，且卷附照片員警所謂之雜物是隔壁
    鄰居賣魚的，非伊之東西云云。
四、經查：（一）道路交通管理處罰條例第82條第1項第1款規定
    ：「在道路堆積、放置或拋擲足以妨礙交通之物者，除責令
    行為人即時停止並消除障礙外，處行為人或其雇主新臺幣12
    00元以上2400元以下罰鍰」，可知本規定並非一律禁止人民
    於道路放置物品，僅於人民在道路上放置物品有足以妨礙交
    通之情形時，始禁止之。而該條款所謂「妨礙交通」，原不
    以行人或車輛完全無法通行為必要，只須公眾通行之權利或
    交通足以受到妨礙即足當之。是本件首應審究者乃抗告人於
    攤架前設置大型雨傘是否足以妨礙交通。（二）證人即警員
    談定志為執行交通勤務之公務員，對於取締攤位堆積、放置
    物品足以妨礙交通，為其業務內之執掌事項，其觀察程度自
    較一般人更為專注且中立客觀，對於當時違規現場是否已達
    足以妨礙交通之程度，自當更能深刻體會；其於原審到庭結
    證稱：抗告人之攤架係設置於騎樓與馬路之交介處，攤架前
    以一基座固定放置一支大型雨傘，該支大雨傘有撐開，已經
    占用道路，並影響大型車之通行安全等語明確；按撐開之大
    型雨（陽）傘，其基座及傘身部分，或對一般行人之行進不
    生影響，惟對較大型之車輛而言，勢必因道路面積受擠壓而
    增加行車困難，對交通自有一定程度之妨礙；本件違規地點
    臺北市○○街，並未禁止包含大型車輛在內之交通工具行駛
    ，抗告人撐開之大型雨（陽）傘，依照片所示之傘身高度，
    較大型之車輛行近時，甚易擦撞而影響車輛行進，對交通自
    足生妨礙，員警依法對之加以取締，應無何違誤之處。抗告
    人以雨傘撐開並未占用道路而影響大型車、公共汽車之往來
    通行，尚非可採；另吳興街在數十年前有無大型車與公共汽
    車通行，與抗告人今日撐開大雨（陽）傘是否足以妨礙交通
    ，應無必然之關係，抗告人以之作為抗告理由，應難採認；
    至於抗告人隔鄰賣魚攤商所設置之雨棚是否較抗告人之大雨
    （陽）傘更外拓而佔用路面，照片中之雜物是否為該賣魚攤
    商所置放，該攤商有無被開單告發，要屬另一問題，亦均非
    抗告人得執以作為違規免罰之理由。（三）綜上所述，本件
    抗告人有上開違規行為甚為明確，所為之抗告理由均非可採
    。原審認原處分機關依道路交通管理處罰條例第82條第1項
    第1款，裁處抗告人罰緩2400元之罰鍰，並無不當，駁回抗
    告人之異議，核無不當；抗告人指摘原裁定違誤提起本件抗
    告，為無理由，應予駁回。
據上論結，應依道路交通案件處理辦法第26條，刑事訴訟法第41
2條，裁定如主文。
中　　華　　民　　國　　94　　年　　6 　　月　　7　　 日
                  臺灣高等法院交通法庭
                      審判長法　官  葉騰瑞
　　　　　　　　　　　　　　法  官  莊明彰
                            法  官  劉壽嵩
以上正本證明與原本無異。
不得再抗告。
                            書記官  廖婷璇
中　　華　　民　　國　　94　　年　　6 　　月　　7 　　日
